【裁判字號】    97,易,3889
【裁判日期】    971107
【裁判案由】    傷害
【裁判全文】
臺灣臺中地方法院刑事判決              97年度易字第3889號
公  訴  人  台灣台中地方法院檢察署檢察官
被      告  甲○○
上列被告因傷害案件，經檢察官提起公訴（97年度偵緝字第1813
號），本院判決如下：
    主    文
甲○○傷害人之身體，處拘役參拾日，如易科罰金，以銀元參佰
元即新台幣玖佰元折算壹日。
    犯罪事實
一、甲○○於民國92年11月21日22時許，在台中市南屯區○○○
    街9號5樓之9居住處，因細故與其女友乙○○發生口角爭執
    ，竟基於普通傷害之犯意，出手毆打乙○○，致乙○○受有
    頭部外傷併顏面挫傷及牙齒斷裂、背部及左前臂挫傷、左大
    腿及左膝瘀青之傷害。
二、案經乙○○訴由台中市警察局第四分局報請台灣台中地方法
    院檢察署檢察官偵查起訴。
    理    由
一、上揭犯罪事實，業據被告甲○○坦承不諱，核與告訴人乙○
    ○於警詢中指訴之情節相符（告訴人乙○○於警詢中之指訴
    ，雖係被告以外之人於審判外之陳述，惟被告在本件言詞辯
    論終結前，並未就其證據能力方面聲明異議，該警詢筆錄之
    製作，亦未發現有何違法取供情事或其他瑕疵，且合於被告
    之自白，依刑事訴訟法第159條之5之規定，本院認為適當得
    作為證據使用），並有顯示告訴人乙○○受傷情形之診斷證
    明書影本附卷可稽，足徵被告之自白與事實相符，本件事證
    明確，被告犯行已堪認定。
二、核被告所為，係犯刑法第277條第1項之傷害罪。爰審酌被告
    尚無前科紀錄（見卷附台灣高等法院被告前案紀錄表），與
    告訴人乙○○原係男女朋友關係，事後雖坦承上情，但迄未
    能與告訴人乙○○達成和解，及其犯罪動機、手段、告訴人
    乙○○受傷程度等一切情狀，處以如主文所示之刑，並諭知
    易科罰金之折算標準。
三、被告行為後，刑法第41條第1項前段「犯最重本刑為五年以
    下有期徒刑以下之刑之罪，而受六個月以下有期徒刑或拘役
    之宣告者，因身體、教育、職業、家庭之關係或其他正當事
    由，執行顯有困難者，得以一元以上三元以下折算一日，易
    科罰金」，並適用修正前罰金罰鍰提高標準條例第二條（現
    已刪除）之規定，業經公布修正為「犯最重本刑為五年以下
    有期徒刑以下之刑之罪，而受六個月以下有期徒刑或拘役之
    宣告者，得以新台幣一千元、二千元或三千元折算一日，易
    科罰金」，自95年7月1日施行。依同時修正施行之刑法第2
    條第1項「行為後法律有變更者，適用行為時之法律。但行
    為後之法律有利於行為人者，適用最有利於行為人之法律」
    規定（本條項規定乃與刑法第1條罪刑法定主義契合，而貫
    徹法律禁止溯及既往原則，係規範行為後法律變更所生新舊
    法律比較適用之準據法，本身尚無比較新舊法之問題，應一
    律適用裁判時之現行法），比較修正前後刑法第41條第1項
    前段之規定，修正後之規定，並未較有利於被告，故應適用
    被告行為時即修正前刑法第41條第1項前段之規定，諭知其
    易科罰金之折算標準，即應以銀元三百元折算一日，經折算
    為新台幣後，應以新台幣九百元折算一日。又被告犯罪時間
    雖在96年4月24日以前，所犯之罪亦合於中華民國九十六年
    罪犯減刑條例第2條第1項第3款之規定，惟被告係於該條例
    施行前之93年2月27日，經台灣台中地方法院檢察署發布通
    緝，迄97年8月4日始為警緝獲（見卷附台灣台中地方法院檢
    察署通緝書及台中市警察局第一分局通緝案件報告書），其
    並未於96年12月31日以前自動歸案，依該條例第5條規定不
    得予以減刑，併予敘明。
據上論斷，應依刑事訴訟法第299條第1項前段，刑法第2條第1項
前段、第277條第1項，修正前刑法第41條第1項前段，修正前罰
金罰鍰提高標準條例第2條，現行法規所定貨幣單位折算新台幣
條例第2條，刑法施行法第1條之1，判決如主文。
本案經檢察官顏淑惠到庭執行職務。
中    華    民    國    97    年     11    月    7    日
                  刑事第五庭    法  官  鍾堯航
上正本證明與原本無異。
如不服本判決，應於收受送達後10日內向本院提出上訴書狀（應
敘述具體理由並附繕本）。
上訴書狀如未敘述理由，應於上訴期間屆滿後20日內補提理由書
於本院。
                                書記官  吳淑願
中    華    民    國    97    年     11    月    7    日
附錄本案論罪科刑法條全文
刑法第277條第1項：
傷害人之身體或健康者，處三年以下有期徒刑、拘役或一千
元以下罰金。


司法院資訊處製作；財團法人民間司法改革基金會備份。
